臺灣高等法院刑事裁定
110年度抗字第1135號
抗  告  人
即  被  告  謝旻蓉



上列抗告人因侵占案件，不服臺灣桃園地方法院中華民國110年7
月10日羈押裁定（110年度易字第206號），提起抗告，本院裁定
如下： 
    主  文
抗告駁回。
    理  由
一、原裁定意旨略以：抗告人即被告謝旻蓉經原審訊問後，依其
    供述、起訴書所載之各項證據及卷證資料，足認被告涉犯刑
    法第335條第1項侵占罪，犯罪嫌疑重大，且被告經通緝到案
    ，復自陳居無定所，有事實足認有逃亡之虞，有刑事訴訟法
    第101條第1項第1款之羈押原因，經衡酌羈押對被告之人身
    自由侵害之程度，及被告行為態樣對社會秩序之危害，為維
    護社會秩序及司法權有效行使之公共利益，認有羈押之必要
    ，乃於訊問後諭知羈押等語。
二、抗告意旨則以：被告因工作因素於四月初離開弟弟位於仁德
    八街之租屋處，係衡量公司業務以行動辦公居多，且往返中
    壢、臺北，為符合洽公及會晤協力廠商需求，而選擇短期入
    住旅館，被告已提出位於中壢之公司登記住址及統編，請櫃
    檯人員代收信件，另提供中壢郵政信箱之號碼，如變更遷址
    均向法院聲請變更送達所，另聘許月娥律師追蹤案件，請衡
    量被告工作業務在身及其他健康因素，撤銷原裁定云云。
三、被告經法官訊問後，認為犯罪嫌疑重大，而有㈠逃亡或有事
    實足認為有逃亡之虞，㈡有事實足認為有湮滅、偽造、變造
    證據或勾串共犯或證人之虞，㈢所犯為死刑、無期徒刑或最
    輕本刑為5年以上有期徒刑之罪，有相當理由認為有逃亡、
    湮滅、偽造、變造證據或勾串共犯或證人之虞者情形之一，
    非予羈押，顯難進行追訴、審判或執行者，得羈押之，刑事
    訴訟法第101條第1項定有明文。又羈押被告之目的，在於確
    保訴訟程序之進行、確保證據之存在及真實、並確保刑罰之
    執行，是被告有無羈押之必要，除有刑事訴訟法第114條各
    款所列情形之一不得駁回者外，係由法院就具體個案，依職
    權衡酌是否有非予羈押顯難保全證據或難以遂行訴訟程序者
    為依據，並就客觀情事觀察；又審酌被告有無羈押必要，除
    被告犯罪嫌疑已屬重大外，自當基於訴訟進行程度、犯罪性
    質、犯罪實際情狀及其他一切情事，審慎斟酌有無上開保全
    或預防目的，依職權妥適裁量，俾能兼顧國家刑事追訴、刑
    罰權之順暢執行及人權保障。如就客觀情事觀察，法院羈押
    之裁定在目的與手段間之衡量，並無明顯違反比例原則情形
    ，即無違法或不當可言。
四、經查：
　㈠被告涉犯刑法第335條第1項之侵占罪，雖據被告部分否認，
    惟有證人張榮富、蔡修育之證述及起訴書所載各項書證可資
    佐證，是被告之犯罪嫌疑確屬重大，而被告係經通緝到案，
    復自陳居無定所，堪認有事實足認有逃亡之虞，有刑事訴訟
    法第101條第1項第1款之羈押原因。抗告意旨雖以其提出公
    司登記地址、郵政信箱號碼、另聘律師可以連絡云云。惟被
    告前有多次被通緝之紀錄，更於本案偵查時，因傳拘未到，
    經臺灣桃園地方檢察署以109年3月31日桃檢俊偵雨緝字第00
    1482號發布通緝，於109年4月24日經警緝獲歸案而撤銷通緝
    ，本案起訴以110年易字第206號繫屬於原審法院後，被告再
    因傳拘未到而經原審以110年5月25日110年桃園祥刑廉緝字
    第416號通緝，於110年7月10日經警緝獲到案，有本院被告
    前案紀錄表、上開臺灣桃園地方檢察署通緝書、原審法院通
    緝書、通緝案件移送書、原審準備程序筆錄、訊問筆錄附卷
    可查。則被告於本案偵查及原審審理確係通緝到案，而本案
    尚未確定，衡之趨吉避凶、脫免刑責、不甘受罰之基本人性
    ，有事實足認被告有逃亡之虞，具有刑事訴訟法第101條第1
    項第1款情形，非予羈押顯難進行審判或執行。
　㈡抗告意旨固以被告已提供公司登記地址、中壢郵政信箱及律
    師為聯絡方式云云，惟本案偵查時原定於109年9月2日偵訊
    之傳票送達於被告陳明之中壢郵局信箱，並經被告蓋章收受
    ，然被告仍未到庭，有送達證書、訊問筆錄可查（見調偵緝
    第45號卷第25至28、37頁），而被告於原審法官訊問現在住
    何處時供稱，因疫情關係現在都住飯店，再於原審法官訊問
    時常更換住處嗎，自何時開始，被告供稱，「因為我在跑業
    務，公司在哪裡，我就要到處跑，到處住」等語明確（見原
    審易字卷第115至117頁）。則被告前已有多次遭通緝紀錄，
    於本案偵查時經通緝到案，復收受傳票而未到庭，又於原審
    猶拒絕遵守到庭之義務，經原審法院通緝，更於原審訊問時
    自承居無定所，因為到處跑業務，則原審認為有事實足認被
    告有逃亡之虞，即非無據。抗告意旨辯稱已提供數種聯絡方
    式，否認有逃亡之虞云云，實難輕信。至抗告意旨另泛稱被
    告有其他健康因素云云，惟均未敘明罹患之疾病或症狀，無
    從判斷是否達影響其身體健康狀況甚鉅而有保外就醫之必要
    ，本院認尚無刑事訴訟法第114條第3款所規定：現罹疾病，
    非保外治療顯難痊癒者之必要停止羈押要件存在。
　㈢綜上所述，原審以被告謝旻蓉犯罪嫌疑重大，有事實足認有
    逃亡之虞，非予羈押顯難進行審判或執行，有羈押之必要，
    依刑事訴訟法第101條第1項第1款之規定，予以羈押，於法
    並無不合，亦難謂有何不當，抗告意旨指摘原裁定違誤，為
    無理由，應予駁回。
據上論斷，依刑事訴訟法第412條，裁定如主文。 
中　　華　　民　　國　　110 　年　　7 　　月　　27　　日
　　　　　　　　　刑事第八庭  審判長法　官 陳世宗
　　　　　　　　　　　　　　　　　  法　官 呂寧莉
　　　　　　　　　　　　　　　　　  法　官 周明鴻
以上正本證明與原本無異。
不得再抗告。
                                    書記官 謝雪紅
中　　華　　民　　國　　110 　年　　7 　　月　　27　　日